【裁判字號】    96,訴,4720
【裁判日期】    970131
【裁判案由】    毒品危害防制條例
【裁判全文】
臺灣板橋地方法院刑事判決              96年度訴字第4720號
公  訴  人  臺灣板橋地方法院檢察署檢察官
被      告  甲○○
上列被告因違反毒品危害防制條例案件，經檢察官提起公訴（96
年度毒偵字第9400號），本院合議庭裁定由受命法官獨任進行簡
式審判程序，判決如下：
        主  文
甲○○施用第一級毒品，累犯，處有期徒刑壹年。
        事  實
一、甲○○前於民國（下同）九十三年間，因違反毒品危害防制
    條例案件，經本院以九十二年度訴字第一四九一號判處有期
    徒刑八月確定，於九十四年三月三十日縮刑期滿執行完畢；
    又於九十四年間，因違反毒品危害防制條例案件，經本院以
    九十三年度訴字第一七０七號判處有期徒刑十月確定，於九
    十五年三月三十一日縮刑期滿執行完畢（構成累犯）。
二、甲○○前於八十九年間，因施用毒品案件，經本院以八十九
    年度毒聲字第四七三四號裁定送觀察、勒戒後，認有繼續施
    用傾向，經本院以八十九年度毒聲字第五０四０號裁定令入
    戒治處所施以強制戒治，其後經本院以九十年度毒聲字第七
    六五號裁定停止戒治，所餘戒治期間付保護管束，又經本院
    以九十年度毒聲字第二八一四號裁定撤銷停止戒治，再執行
    強制戒治，於九十一年六月十日強制戒治執行完畢，經臺灣
    板橋地方法院檢察署檢察官以九十年度戒毒偵字第四七五號
    為不起訴處分確定；又於九十二年間，因施用毒品案件，經
    本院以九十二年度毒聲字第一五九０號裁定令入戒治處所施
    以強制戒治，並經臺灣板橋地方法院檢察署檢察官提起公訴
    ，強制戒治部分，於九十三年一月九日因法律修正執行終結
    ，起訴部分，經本院以九十二年度訴字第一四九一號判處有
    期徒刑八月確定；又於九十三年四月一日中午，在臺北縣三
    重市○○路口，施用第一級毒品海洛因，經本院以九十三年
    度訴字第一七０七號判處有期徒刑十月確定。竟仍不知悔改
    ，其明知海洛因係毒品危害防制條例所規定之第一級毒品，
    不得非法持有、施用，又基於施用第一級毒品海洛因之犯意
    ，於前案施用毒品犯行後五年內之九十六年九月二十八日下
    午七時許為警查獲採尿前二十六小時內某時點，在臺北縣三
    重市○○○路信義公園公廁內，以針筒注射之方式，施用第
    一級毒品海洛因一次。嗣於九十六年九月二十八日下午七時
    許，在臺北縣三重市○○○路大智公園前，為警查獲。
三、案經臺北市政府警察局大安分局移送臺灣板橋地方法院檢察
    署檢察官偵查起訴，經甲○○於準備程序進行中就被訴事實
    為有罪之陳述，經告知簡式審判程序之旨，並聽取當事人之
    意見後，本院合議庭裁定由受命法官獨任以簡式審判程序審
    理。
    理  由
一、訊據被告甲○○對於上揭時、地，施用海洛因之犯罪事實，
    於本院審理中坦承不諱。又被告於九十六年九月二十八日為
    警查獲後，經警所採集之尿液經送臺灣尖端先進生技醫藥股
    份有限公司以ＥＩＡ酵素免疫分析法初步檢驗，並以ＧＣ/
    ＭＳ氣相層析/ 質譜儀法確認檢驗之結果，呈嗎啡陽性反應
    ，有該公司於九十六年十月十五日出具之濫用藥物檢驗報告
    一紙（尿液檢體編號：０一七五四二號）附卷可稽。再參以
    海洛因於人體內會代謝成嗎啡，因此涉嫌海洛因之施用者係
    檢驗其尿液中之嗎啡反應等情，為本院職務上已知之事實，
    被告亦自承其係施用海洛因，足見被告於為警查獲前所施用
    者為海洛因無誤。又按現行毒品危害防制條例第二十條、第
    二十三條之規定，僅限於「初犯」及「五年後再犯」二種情
    形，始應先經觀察、勒戒或強制戒治程序。倘被告於五年內
    已再犯，經依法追訴處罰，縱其第三次（或第三次以上）再
    度施用毒品之時間，在初犯經觀察、勒戒或強制戒治執行完
    畢釋放五年以後，已不合於「五年後再犯」之規定，且因已
    於「五年內再犯」，顯見其再犯率甚高，原實施觀察、勒戒
    或強制戒治，已無法收其實效，即應依該條例第十條處罰（
    最高法院九十五年度第七次刑事庭會議決議參照）。本件被
    告前於八十九年間，因施用毒品案件，經本院以八十九年度
    毒聲字第四七三四號裁定送觀察、勒戒後，認有繼續施用傾
    向，經本院以八十九年度毒聲字第五０四０號裁定令入戒治
    處所施以強制戒治，其後經本院以九十年度毒聲字第七六五
    號裁定停止戒治，所於戒治期間付保護管束，又經本院以九
    十年度毒聲字第二八一四號裁定撤銷停止戒治，再執行強制
    戒治，於九十一年六月十日強制戒治執行完畢，經臺灣板橋
    地方法院檢察署檢察官以九十年度戒毒偵字第四七五號為不
    起訴處分確定；又於九十二年間，因施用毒品案件，經本院
    以九十二年度毒聲字第一五九０號裁定令入戒治處所施強制
    戒治，並經臺灣板橋地方法院檢察署檢察官提起公訴，強制
    戒治部分，於九十三年一月九日因法律修正執行終結，起訴
    部分，經本院以九十二年度訴字第一四九一號判處有期徒刑
    八月確定；又於九十三年四月一日中午，在臺北縣三重市○
    ○路口，施用第一級毒品海洛因，經本院以九十三年度訴字
    第一七０七號判處有期徒刑十月確定（下稱前案）之事實，
    有臺灣高等法院被告前案紀錄表、本院九十三年度訴字第一
    七０七號判決書各一件在卷可稽，是被告本案施用毒品犯行
    ，其施用毒品之時間，雖在前次經強制戒治執行完畢（九十
    一年六月十日）五年以後，但因其於經強制戒治執行完畢五
    年以內，已於九十二年、九十三年間有再犯施用毒品行並經
    判決確定（即前案），且本案與前案之施用時間又未超過五
    年，揆諸上開說明，本案犯行已不合於「五年後再犯」之規
    定，即應毒品危害防制條例第十條規定處罰。從而，本件事
    證明確，被告堪以認定，應依法論科。
二、按海洛因係毒品危害防制條例第二條第二項第一款所定之第
    一級毒品，故核被告所為，係犯毒品危害防制條例第十條第
    一項之施用第一級毒品罪。被告施用第一級毒品海洛因前持
    有海洛因之行為，為其施用之高度行為所吸收，不另論罪。
    又被告前有如上開犯罪事實所載之犯罪科刑及執行情形，有
    臺灣高等法院被告前案紀錄表一件在卷可稽，其於有期徒刑
    執行完畢後五年內，故意再犯有期徒刑以上刑之本罪，為累
    犯，應依法加重其刑。爰審酌被告犯罪前有多次施用毒品犯
    行，經觀察勒戒、強制戒治及有期徒刑之判決後，仍再犯本
    件犯行，足見其素行不佳、及其施用毒品之動機、手段、施
    用毒品戕害一己健康，施用次數僅一次及其智識程度、生活
    狀況，暨犯後坦承犯行之態度等一切情狀，量處如主文所示
    之刑。末查，被告所犯上開施用第一級毒品罪，犯罪時間在
    九十六年四月二十四日以後，故不符合減刑之規定，附此敘
    明。
據上論斷，應依刑事訴訟法第二百七十三條之一第一項、第二百
九十九條第一項前段，毒品危害防制條例第十條第一項，刑法第
十一條前段、第四十七條第一項，判決如主文。
本案經檢察官陳佳宏到庭執行職務。
中    華    民    國    97    年    1     月    31    日
                  刑事第十六庭    法  官  白光華
以上正本證明與原本無異
如不服本判決應於送達後十日內向本院提出上訴狀。
                                  書記官  張玉如
中    華    民    國    97    年    1     月    31    日
附錄本案論罪科刑法條全文：
毒品危害防制條例第十條
施用第一級毒品者，處六月以上五年以下有期徒刑。
施用第二級毒品者，處三年以下有期徒刑。


司法院資訊處製作；財團法人民間司法改革基金會備份。
